

#### **PERFIL**

Tengo 23 años, me caracterizo por ser muy curioso, creativo y autodidacta, tengo la capacidad de adaptarme rápido a nuevas tecnologías, desafíos y entornos de trabajo. A principios de 2022 decidí iniciar mi carrera en programación y actualmente me encuentro estudiando Desarrollo de Software en ISTEA

#### **DATOS DE CONTACTO**

•Teléfono: 11 3889-3315

•Correo: ezequiel\_bosco@hotmail.com

·Ubicación: Buenos Aires, Castelar

Linkedin: www.linkedin.com/in/ezequiel-bosco

•GitHub: https://github.com/EzequielBosco

# Ezequiel Bosco

## ESTUDIANTE DE DESARROLLO **DE SOFTWARE**

# FORMACIÓN ACADÉMICA

## Instituto Superior Tecnológico Empresarial Argentino (ISTEA)

Desarrollo de Software (2023 - presente)

## Argentina Programa 2.0

Front-End Developer (marzo 2023 - septiembre 2023)

#### CoderHouse

Carrera Full-Stack Developer (2022 - presente) Curso de Python (septiembre 2022 - noviembre 2022)

#### Universidad de Morón

Arquitectura (2019 - 2021) - Incompleto

#### Instituto Inmaculada de Castelar

Bachiller en Economía y administración (2012 -2017)

#### **EXPERIENCIA LABORAL**

#### **Desarrollo Web Freelance (2023 - presente)**

- · Sitios web / Landing Page / Ecommerce
- Hosting
- SF0

## Encargado de logística y transporte (abril 2022 - noviembre 2022)

#### Quiosco (Palermo)

- · Coordinar la adquisición de mercancía
- · Encargado de transporte y entrega

#### Auxiliar de ingeniero (2021 - presente)

#### Agrimensura (negocio familiar)

- · Dibujo de planos Autocad
- Mensuras / Estados Parcelarios / Propiedad Horizontal

## COMPETENCIAS PROFESIONALES

#### Lenguajes de programación

- Javascript
- Python
- C#
- SOL Server

#### **Tecnologías**

- React Git
- Sass
- Bootstrap Django
- NodeJs Html
- Express
- Css
- MongoDB

#### **Idiomas**

Español - nativo Inglés - intermedio

- Herramientas complementarias
- Photoshop
- Figma
- Paquete de Microsoft Office